【裁判字號】    90,重訴,454
【裁判日期】    901113
【裁判案由】    擄人勒贖等
【裁判全文】
臺灣台中地方法院刑事判決            九十年度重訴字第四五四號
    公  訴  人  臺灣台中地方法院檢察署檢察官
    被      告  午○○
                卯○○
                丙○○
                壬○○
    右四人共同
    指定辯護人  本院公設辯護人宙○○
    被      告  玄○○
    選任辯護人  張良舉
    被      告  宇○○
    選任辯護人  陳居亮
右列被告等因擄人勒贖等案件，經檢察官提起公訴（八十九年度偵字第一九一五二號
、第二Ｏ二四三號、第二Ｏ二九六號、九十年度偵字第四九號）及移送併案審理（九
十年度偵字第八六Ｏ五號），本院判決如左：
    主      文
午○○共同連續意圖勒贖而擄人，累犯，處有期徒刑拾伍年，褫奪公權拾年，扣案之
玩具手槍壹把、膠帶壹捲沒收；又共同連續意圖為自己不法所有，以強暴、脅迫、藥
劑致使不能抗拒而取他人之物，累犯，處有期徒刑拾年，褫奪公權捌年，扣案之玩具
手槍壹把、膠帶壹捲沒收；又以脅迫使人行無義務之事未遂，累犯，處有期徒刑月
，扣案之玩具手槍壹把沒收。應執行有期徒刑貳拾年，褫奪公權拾年，扣案之玩具手
槍壹把、膠帶壹捲沒收。
卯○○共同連續意圖勒贖而擄人，累犯，處有期徒刑拾肆年，褫奪公權玖年，扣案之
玩具手槍壹把、膠帶壹捲沒收；又共同連續意圖為自己不法所有，以強暴、脅迫、藥
劑致使不能抗拒而取他人之物，累犯，處有期徒刑玖年陸月，褫奪公權陸年，扣案之
玩具手槍壹把、膠帶壹捲沒收。應執行有期徒刑貳拾年，褫奪公權玖年，扣案之玩具
手槍壹把、膠帶壹捲沒收。
玄○○共同意圖勒贖而擄人，處有期徒刑拾年，褫奪公權捌年，扣案之玩具手槍壹
把、膠帶壹捲沒收；又共同連續意圖為自己不法所有，以強暴、脅迫、藥劑致使不能
抗拒而取他人之物，處有期徒刑捌年陸月，褫奪公權陸年，扣案之玩具手槍壹把、膠
帶壹捲沒收；應執行有期徒刑貳拾年，褫奪公權捌年，扣案之玩具手槍壹把、膠帶壹
捲沒收。
丙○○共同連續意圖為自己不法所有，以強暴、脅迫致使不能抗拒而取他人之物，處
有期徒刑柒年陸月，褫奪公權伍年，扣案之玩具手槍壹把、膠帶壹捲沒收。
宇○○共同連續意圖為自己不法所有，以強暴、脅迫致使不能抗拒而取他人之物，處
有期徒刑捌年，褫奪公權陸年，扣案之玩具手槍壹把、膠帶壹捲沒收。
壬○○共同意圖為自己不法所有，以強暴、脅迫致使不能抗拒而取他人之物，處有期
徒刑柒年，褫奪公權肆年，扣案之玩具手槍壹把、膠帶壹捲沒收。
壬○○被訴擄人勒贖未遂罪部分，無罪。
    事      實
一、午○○曾於民國八十六年間因過失傷害案件，經本院判處有期徒刑四月確定，於
    八十七年七月十日以易科罰金執行完畢；卯○○曾於八十六年間因違反懲治盜匪
    條例案件，經本院判處有期刑四年確定，於八十九年四月六日執行完畢（以上二
    人構成累犯）；玄○○曾於八十六年間因違反懲治盜匪條例案件，經本院判處有
    期徒刑四年二月確定，指揮書執畢日期為九十年十二月五日，而於八十九年一月
    二十一日假釋出獄；宇○○曾於八十八年間，因涉懲治盜匪條例第五條第一項第
    一款之強盜犯行，經臺灣台中地方法院檢察署檢察官於八十八年八月十三日提起
    公訴，經本院承審法官諭令交保後，復另行起意為本件強盜犯行。
二、八十九年十月二十八日晚上八時許，壬○○與甫滿十八歲之乙○○（民國○○○
    年○月○○日生）在台中市○○路「水鴛鴦酒店」飲酒，適壬○○友人子○○打
    電話給壬○○，壬○○乃邀子○○前來一同飲酒，席間壬○○因冀覦子○○頗有
    財力，向壬○○提議要對子○○下手強盜，乙○○亦表示同意，遂由乙○○以行
    動電話聯絡卯○○、午○○二人，告知欲強盜子○○財物，卯○○、午○○、壬○○、乙○○遂共同意圖不法所有，由壬○○要求子○○駕駛其所有車牌號碼Ｎ
    Ｙ－三九八六號ＢＭＷ牌自用小客車載乙○○前往台中市○○路四三九之三二號
    卯○○住所樓下，抵達前並先以電話聯絡卯○○、午○○，暗示其等準備作案，
    抵達後，隨即由卯○○持玩具手槍一把抵住子○○腰部，使其不能抗拒後，由卯
    ○○、午○○二人坐上子○○所駕自用小客車，命子○○將車開往台中市○○○
    路與經國大道路口，由午○○持玩具手槍押住子○○，卯○○下車到前座，二人
    合力將子○○拖至車後座，改由卯○○開車，並由午○○持玩具手槍抵住子○○
    ，因而強盜子○○之前開自小客車，隨後卯○○即駕車開往南投縣埔里鎮，再以
    膠帶將子○○雙手反綁，在埔里鎮愛蘭山區繞行約二、三小時後至某堤防邊，即
    由午○○、卯○○下手強盜子○○身上之財物計新台幣（下同）三萬元、戒指一
    只、行動電話三具、行動電話ＳＩＭ卡十張、信用卡一張及提款卡一張。嗣午○○、卯○○另行基於勒贖之犯意聯絡，由午○○向子○○恐嚇稱：須聯絡其友人
    籌款四十萬元，否則要將其連同其自用小客車燒掉等語，致子○○心生畏懼，即
    以電話撥打Ｚ000000000號電話聯絡其友人蔡文豪，表示欠人四十萬元
    ，要向蔡文豪借款四十萬元清償，因蔡文豪心生懷疑，質問子○○是否不方便說
    話，被午○○聽見後將電話掛斷。卯○○、午○○隨即用膠帶矇住子○○雙眼，
    並駕車將子○○棄置於國姓鄉之山區，又於次日（十月二十九日）凌晨四時許，
    由午○○將上開自用小客車駛至台中市○○○路與美村路口以汽油點火燒毀（毀
    損部分未據告訴），乙○○則於當日上午六時許聯絡卯○○、午○○詢問作案結
    果後，再與壬○○相約於台中市○○路、中山路口見面朋分盜贓物，除由午○○
    以一萬元支付租車款，及以二千元另行租用三菱牌自用小客車外，餘款一萬八千
    元由午○○、卯○○及乙○○三人平分各六千元均花用殆盡，乙○○另分得行動
    電話ＳＩＭ卡一張，壬○○則分得ＮＯＫＩＡ牌８８５０型行動電話一具、行動
    電話ＳＩＭ卡二張、信用卡一張（起訴書誤載另有白金戒指一枚）；午○○另分
    得摩托羅拉牌行動電話一具及金戒指一只（由午○○於八十九年十一月初持往台
    中市○○路與民權路口「佑泰當鋪」典當得款三千一百五十元花用完畢）。
三、八十九年十月二十九日晚上十一時許，午○○復與卯○○、玄○○共謀對午○○
    之友人辛○○擄人勒贖，遂由午○○以電話約辛○○佯稱洽談電腦公司合作事宜
    ，因辛○○適在台中市○○路與山西路口「ＯＣ咖啡館」與朋友喝咖啡，午○○
    即與卯○○、玄○○即於當晚十一時三十分許，由卯○○駕駛租來之自小客車共
    同前往「ＯＣ咖啡館」，並由午○○進咖啡館找辛○○，午○○向辛○○佯稱有
    合作夥伴「謝董」（即被告玄○○）在車上等待，辛○○不疑有他，遂隨同午○○上車，卯○○駕車行駛約四、五分鐘後，便由玄○○持手槍一把（未扣案，有
    無殺傷力不明）架在辛○○脖子上，使辛○○不能抗拒後，由午○○以事先預藏
    之膠帶綑綁辛○○雙手及將眼睛矇住，玄○○並以手槍柄毆打辛○○頭部十餘下
    ，隨即將辛○○載至台中縣沙鹿鎮○○○道路上，喝令辛○○跪在路上，玄○○
    則持槍抵住辛○○頭部，由午○○向辛○○表示須籌款一百萬元才會放人，辛○○不得已即分別以電話聯繫其友人陳國麟、毛孟超、周勳琮等人借款，周勳琮表
    示可借幾萬元，並向辛○○詢問要將錢帶至何處時，電話即被玄○○掛斷。午○○、卯○○及玄○○見勒贖不成，遂另行基於為自己不法所有之犯意聯絡，將辛○○帶往車上，並由玄○○持槍抵住辛○○頭部，由午○○以事先於網路上訂購
    之不明藥物強迫辛○○吞服約五、六顆後，在車上強盜辛○○身上之財物計現金
    二千元、中國信託商業銀行提款卡一張、花旗銀行信用卡一張，復將辛○○載往
    台中市○○路一八五號八樓午○○住所，午○○將強盜所得之上開財物交給玄○○，並由卯○○、玄○○持辛○○之提款卡前往準備提款，午○○則在其住所逼
    問辛○○提款卡密碼，經辛○○告知密碼後，由卯○○、玄○○於八十九年十月
    三十日經由提款機提領一萬一千元，以不正方法由自動付款設備取得辛○○之財
    物，復於八十九年十月三十日，共同持辛○○之花旗銀行信用卡，至台中市○○○○街七號三樓「五二Ｏ飲料店」刷卡消費，而在簽帳單上持款人欄偽造「辛○○」之署押一枚，表明係本人刷卡消費，並確認各筆消費而偽造私文書，並交付
    給該店之店員而據以行使偽造私文書，致使該店之店員陷於錯誤而交付約四萬元
    之財物，致使辛○○有受追償該等消費卡款之虞，足以生損害於辛○○。辛○○
    則於告知午○○提款卡密碼後為午○○釋放。
四、午○○另於八十九年十月間，因其友人綽號「阿安」者告以有一位「林董」與在
    台中市「彥林護膚店」上班之女子交往，「林董」之妻願意出五萬元代價讓「林
    董」與該女子分開，午○○認事有可為，遂於八十九年十一月六日下午一時三十
    分許，至台中市○○路○段二五五號「彥林護膚店」前守候，適遇戌○○駕駛車
    牌號碼Ｒ九－五五Ｏ八號自用小客車至上址「彥林護膚店」上班，午○○誤認戌
    ○○即為該女子，竟上前至戌○○面前露出藏放於腰際之玩具手槍，喝令戌○○
    隨其上車，如不上車即要開槍，而以脅迫使戌○○行無義務之事，並欲強押戌○○上車，因戌○○掙脫逃往附近通訊行，午○○復追至通訊行內詢問戌○○是否
    與「林董」交往，經戌○○否認後午○○始未再強押戌○○上車，因而未遂。
五、卯○○因其妹胡靜怡在台中市○○路○段三四五號「翁財記便利商店」擔任店員
    時與店長戊○○發生糾紛，被告卯○○竟於八十九年十一月十三日凌晨二時許，
    夥同午○○、宇○○、吳建丞至上址「翁財記便利商店」，共同基於傷害之犯意
    聯絡，出手毆打戊○○（傷害部分未據告訴），而於離去之際，卯○○復另行承
    續前開強盜之犯意，於戊○○不能抗拒之際，自行強盜店內之七星牌、大衛杜夫
    牌香煙各一條。
六、午○○復與宇○○、卯○○、吳建丞、玄○○，自八十九年十一月四日起至同年
    十一月二十七日止，由午○○分別與宇○○、卯○○、吳建丞、玄○○等人基於
    為自己不法所有意圖之犯意聯絡，並承繼前開強盜之概括犯意，以持西瓜刀或玩
    具手槍押住被害人使其不能抗拒後取其財物之方式，連續強盜被害人庚○○、丁○○、丑○○、亥○○、地○○、申○○、黃○○、辰○○、酉○○、巳○○、
    未○○、甲○○、天○○、Ｂ○○、癸○○等人財物（犯罪時間、地點、犯罪主
    體、被害人、犯罪態樣及盜匪所得財物詳如附表一），得手後均將財物平分花用
    完畢。
七、卯○○另與玄○○承繼前開強盜之概括犯意聯絡，自八十九年十一月二十四日上
    午八時四十分許至八十九年十一月二十五日上午六時許止，由卯○○負責駕車尋
    找落單之路人或檳榔攤，尋獲目標後由玄○○戴安全帽及持西瓜刀下車，以西瓜
    刀抵住被害人使其不能抗拒後，強盜其財物之方式，連續強盜己○○、Ａ○○、
    寅○○、Ｃ○○等人財物（犯罪時間、地點、犯罪主體、被害人、犯罪態樣及盜
    匪所得財物詳如附表二）。得手後由玄○○取得財物花用完畢。
八、嗣於八十九年十一月二十三日下午五時許，經警搜索台中市○○○街六十五號案
    外人趙仁鴻之住所，扣得巳○○於八十九年十一月十九日遭強盜之國際牌ＧＤ９
    ０型行動電話一支（序號000000000000000號），經趙仁鴻指證
    上開行動電話係向宇○○所借用，進而於八十九年十一月二十七日下午六時許，
    在台中市○○路四三七號「嘉豪大飯店」六三Ｏ室拘獲宇○○；於同年月二十七
    日晚上七時三十分許，在前開「嘉豪大飯店」七Ｏ六室拘獲吳建丞、午○○，並
    扣得午○○所有供用以綑綁子○○、辛○○、酉○○、巳○○及未○○之膠帶一
    捲，繼而扣得午○○所有供犯罪所用之玩具手槍一把；再於同年月二十七日晚上
    十時三十分許，在台中市○○路○段四之五號拘獲玄○○；於同年十二月十二日
    晚上十二時許，在台中市○○街二一八巷二十一弄二號拘獲壬○○；復於同年十
    二月十三日上午十一時許，在台中市○○路三六六巷七十九號前拘獲卯○○；又
    於同年十二月十三日下午五時許拘獲另案遭通緝之少年乙○○，因而查獲上情。
九、案經台中市警察局第三分局、第五分局報請臺灣台中地方法院檢察署檢察官偵查
    起訴及台中縣警察局移送該署檢察官移送併案審理。
    理      由
壹、有罪部分：
一、被告午○○、卯○○、壬○○強盜被害人子○○及被告午○○、卯○○對被害人
    子○○擄人勒贖部分：
(一)、訊據被告午○○、卯○○對於右揭強盜被害人子○○之事實坦承不諱，核與被害
    人子○○於警訊、偵查中及本院審理時指訴之情節大致相符，復有扣案之玩具手
    槍一把、膠帶一捲可資佐證。被害人子○○被強盜之金戒指一枚，經分贓後為被
    告午○○取得，被告午○○則於八十九年十一月初持往台中市○○路與民權路口
    「佑泰當鋪」典當得款三千一百五十元花用完畢，亦有當票影本一份、贓物保管
    收據一份、被害人子○○所有金戒指照片二張附於偵查卷可稽。而被害人子○○
    在被強盜後，亦以電話聯絡友人蔡文豪向其借款四十萬元，因蔡文豪心生懷疑，
    質問被害人子○○是否不方便說話，為被告午○○聽見後將電話掛斷，此據被害
    人子○○陳明在卷，被告午○○亦供稱被害人子○○確有打電話聯絡友人之情明
    確，衡諸情理，被害人子○○於斯時猶在被告午○○、卯○○之實力控制之下，
    卻能以電話與外界聯絡，足見被害人子○○確係遭被告午○○、卯○○之勒贖，
    方以電話聯絡友人籌措贖款，允無疑義。
(二)、另訊據被告壬○○矢口否認右揭犯行，辯稱：並非其提議要強盜子○○，是乙○○拿其手機找他的朋友，其不知道他們會做什麼，且其不認識卯○○及午○○，
    又當時其已喝醉酒，乙○○要子○○開車載其到卯○○住處休息，是乙○○告訴
    卯○○作案的對象是子○○，其於隔天子○○打電話問其時，其才知道子○○被
    強盜云云。然查：
  (1)、乙○○業於警訊時供稱：「．．在酒席中壬○○向我提議，要向該『阿明』（
      即子○○）作案，．．在席間我就持壬○○的行動電話聯絡卯○○，告知作案
      事宜及對象，酒後我即安排『阿明』駕車載我及壬○○前往台中市○○路四三
      九之三十二號卯○○住處，在到達前用電話連絡卯○○及午○○二人準備作案
      ，到達後下車，我叫壬○○去向卯○○、午○○二人說作案對象是車上那一位
      男子，壬○○與我在現場，見到卯○○及午○○坐上『阿明』所駕的ＢＭＷ車
      上後，我與壬○○才坐電梯上該處四樓睡覺」、「在作案的前後期間，壬○○
      一直與我在一起，是在作案的隔天早上六點許，我打電話聯絡卯○○，詢問作
      案倩形如何」等語；於偵查中供稱：「不是我提議要作案，是壬○○提議的，
      我打電話給午○○、卯○○，是壬○○要我打」等語，核與被告午○○於警訊
      時供稱：「這案子是壬○○提供給卯○○」、「當日壬○○打給卯○○叫我們
      在原子街與成功路口等壬○○與被害人所開車子，等壬○○下車交代我們上車
      押被害人就有錢」等語，及於偵查中供稱：「（乙○○扮演何角色？）不清楚
      ，當天有人打電話給卯○○，知道有案件，叫我們二人去幫忙」等語相符，足
      見確係被告壬○○向乙○○提議對被害人子○○強盜，再由乙○○以電話聯絡
      被告卯○○、午○○下手實施強盜行為，允無疑義。
  (2)、被害人子○○於本院審理時指稱：「壬○○要我載乙○○回原子街與中正路處
      」、「（你到成功路時他們有何動作？）壬○○打電話告訴乙○○的家人，要
      他們家人下來，帶乙○○回家」、「（當時是卯○○與午○○下來？）是的」
      、「（壬○○當時有無喝醉？）當時他還蠻清醒的」等語，被告壬○○佯稱係
      要被害人子○○載送乙○○回家，並刻意營造被告卯○○、午○○為乙○○之
      假象，可證其所為均在誘騙被害人子○○陷入其與乙○○、被告卯○○及午○○所設下之圈套。
  (3)、被告壬○○於警訊時供稱：「這件事是乙○○一手策劃的，乙○○平時見我常
      與子○○相處，見到子○○平時以ＢＭＷ高級轎車代步，乙○○向我表示，如
      果向子○○作案（強盜），不知是否有錢，我回答不知道，乙○○即借用我的
      手機0000000000連絡卯○○，提供作案對象，事後乙○○有向我表
      示已準備好作案」等語，雖其供稱係由乙○○所提議作案，惟乙○○與被害人
      子○○並不熟識，此為乙○○及被害人子○○一致之供述，且子○○與壬○○
      係朋友關係，被告壬○○於本院審理時亦供稱：「（你是否知道他家的經濟狀
      況？）我常常與他出去玩，都是他花錢」等語，是被告壬○○對於被害人子○○之經濟狀況應甚為瞭解，則乙○○供稱係被告壬○○提議對被害人子○○強
      盜，應屬可採。而事發當時，係因被告壬○○之邀約，被害人子○○始至「水
      鴛鴦酒店」與被告壬○○及乙○○一同飲酒，被害人子○○於遭被告卯○○、
      午○○強盜後，以電話聯絡被告壬○○告以被強盜之情後，被告壬○○猶仍參
      與分配對被害人子○○盜匪所得之財物，足見被告壬○○辯稱其未參與強盜云
      云，自不足採。被告壬○○既事先提供作案對象，並於下車後向午○○、卯○○指示被害人子○○即為作案對象，事後亦分得盜匪所得財物，顯然其與被告
      午○○、卯○○及乙○○間，均有犯意聯絡及行為分擔，應無庸疑。
  (4)、雖乙○○於本院調查時供稱：「（你在警訊中所述有何意見？）當時我被刑求
      ，是抓我的人」、「（壬○○有無提議向子○○強盜？）我不知道，．．他並
      沒有向我提議」、「（警察如何刑求你？）他用徒手打我的胸部及頭部，並用
      腳踹我」、「（總共打你幾下？）用腳踹我一下，打頭及身體幾下我忘記了」
      、「（警訊中為何這樣講？）我被警察打」等語，惟經本院調取乙○○於八十
      九年十二月十四日（於八十九年十二月十三日下午五時許為警逮捕）入少年觀
      護所之體檢表，並未有何傷勢之記載，此有體檢表影本一份附於本院卷可按，
      且乙○○於偵查中亦供稱：「（警訊所言實在？）部分實在，部分不實在，不
      是我提議要作案，是壬○○提議的」等語，非惟未為刑求之抗辯，亦未否認參
      與犯行，僅否認係其所提議犯案，是乙○○前開於本院所為刑求之抗辯，尚非
      可採。
  (5)、按擄人勒贖罪須預有不法得財之意思，而施強暴脅迫，將被害人擄至自己勢力
      範圍內，希圖其出款贖回者，始能成立，如果擄架目的別有所在，自不得論以
      該條款之罪（最高法院三十七年特覆字第五Ｏ四一號判例參照），是擄人勒贖
      罪之成立，須其擄人之目的即意在勒贖。被告壬○○係起意對被害人子○○強
      盜，透過乙○○與被告卯○○、午○○取得聯絡之意思，亦在於對被害人子○○強盜，而被告卯○○、午○○係先強盜被害人子○○之自用小客車，在對被
      害人子○○勒索金錢前，已下手強盜被害人子○○之財物，業據被害人子○○
      於警訊時指述屬實，亦據被告午○○於本院調查時供述明確，足認被告卯○○
      及午○○初始擄走被害人子○○之目的，當意在對其強盜，至嗣後再對之勒贖
      ，應係被告卯○○、午○○另行起意之行為，原非被告壬○○及共犯乙○○之
      認識範圍，自難認被告壬○○對前開擄人勒贖之犯行亦負共犯之責。
(三)、綜上所述，被告午○○、卯○○自白之部分核與事實相符，被告壬○○之所辯無
    非卸飾之詞，不足採信，事證明確，其等之犯行均堪認定。
二、被告午○○、卯○○、玄○○對被害人辛○○擄人勒贖及強盜部分：
(一)、訊據被告午○○固坦承強盜被害人辛○○之事實，惟矢口否認有何對被害人辛○○擄人勒贖之犯行，辯稱：其是找辛○○討論投資的事情，因辛○○曾請其幫忙
    介紹買賣股票，後來辛○○自行與人簽約未讓其插手，其認為辛○○應該給其五
    萬元，所以在車上恐嚇辛○○拿出五萬元，其並未恐嚇辛○○要拿出一百萬元才
    會放人，又其是與卯○○及綽號「阿國」者去的，玄○○並未參與云云；訊據被
    告卯○○固坦承有對被害人辛○○強盜之事實，惟矢口否認有何對被害人辛○○
    擄人勒贖之犯行，辯稱：是午○○與辛○○要談電腦公司股份的糾紛，午○○與
    辛○○講話的內容其未聽到，不知午○○向辛○○要求一百萬元，又其係與綽號
    「阿國」者及午○○去的，玄○○並未參與云云；另訊據被告玄○○矢口否認右
    揭犯行，辯稱：是卯○○向其借駕駛執照去租車的，其完全不知情，其並未參與
    犯行云云。然查：
  (1)、被告午○○、卯○○及玄○○擄走被害人辛○○，並恐嚇被害人辛○○須拿出
      一百萬元始會釋放被害人辛○○，經被害人辛○○以電話聯絡友人未籌到款項
      ，被告午○○、卯○○及玄○○始另行起意對被害人辛○○強盜之事實，業據
      被害人辛○○於警訊及本院調查時指訴綦詳，並有中國信託商業銀行存提記錄
      查詢單一份附於警卷可稽，復有扣案之玩具手槍一把、膠帶一捲可資佐證。且
      依被害人辛○○於本院調查時指稱：「（你與午○○有何糾紛？）沒有，我們
      只是同事」、「（有無委託他出面說要購買電子公司股份？）有的」、「（後
      來有無談成？）沒有」、「（什麼原因沒有談成？）當初只是初步談而已，我
      是希望透過他找到電子公司的人員」、「（有無答應給他酬庸？）沒有」等語
      ，足見被害人辛○○只是初步向被告午○○提及代為找尋合作對象而已，且其
      對於被告午○○亦無何債務可言。被告午○○、卯○○及玄○○竟強行擄走被
      害人辛○○並繼而對之勒索財物，其等當有勒贖之意圖，要無疑義。
  (2)、被告午○○分別於八十九年十一月二十九日、八十九年十一月三十日、八十九
      年十二月一日及八十九年十二月四日為警方借提，經檢察官複訊時，均未為刑
      求之抗辯，且均供稱所為警訊筆錄係屬實在；於九十年二月十二日移送本院訊
      問及於九十年四月二日調查時，亦尚未為刑求之抗辯，迄於九十年五月七日始
      遞狀聲稱：係遭警方再三「用力」偵訊，製作名將撞場球一案之筆錄，直至其
      推稱係卯○○與其共犯，方始定案，而庚○○、丁○○一案之筆錄，則於其被
      帶入廁所旁休息室出來後始有其自白之筆錄云云，然仍未明確指認係遭刑求逼
      供，則其前開抗辯之真實性已屬有疑；且依其於本院九十年五月九日調查時供
      稱：「（為何之前都未提及宇○○？）我在警局做筆錄的時候只要提到涉嫌到
      宇○○的名字，警員就會故意迴避宇○○，直到我指證卯○○參與筆錄才做成
      」等語，其所辯稱係遭警方「用力」偵訊云云，無非係認警方刻意迴護被告宇
      ○○，然被告宇○○同為本案經警方移送偵辦之被告，實乏證據足以認定警方
      有刻意迴護被告宇○○之情形。被告午○○於本院調查時改稱「名將撞球場」
      及「豪麥便利商店」係被告宇○○與其共犯，而非被告卯○○云云，惟被告宇
      ○○於本院調查時供稱：「當初是我帶警察去抓他們，玄○○租車的地方也是
      我帶警察去的，當初他們不知道是我告訴警察的，現在他們知道了，所以才會
      說我」、「『阿國』就是玄○○，他還有另外一個外號叫『謝董』，玄○○有
      拿假槍打辛○○的頭，我是在地檢署拘留所聽到午○○他們講的，路人Ｃ○○
      是玄○○砍傷的，我是在拘留室聽他們說的，檳榔攤就是玄○○與卯○○去搶
      的」、「（午○○為何要指證你？）午○○在禁見的時候說他沒有錢，開庭的
      時候他要我替他寄錢，我有請朋友幫我寄錢給他，他認為太少，所以開庭的時
      候弄得不愉快」等語，顯然被告午○○、宇○○等人在本院調查時已有相互指
      證之衝突情形，參以被告壬○○於本院調查時供稱：「（在法院開完庭之後有
      無聽見宇○○與午○○起爭執？）我有看到他們在爭執，但不知道在說什麼」
      等語，足見被告宇○○供稱係被告午○○挾怨報復始指認其參與「名將撞球場
      」及「豪麥便利商店」之強盜案，應係屬實，從而，被告午○○前開關於警訊
      筆錄遭警方「用力」偵訊之抗辯，尚不足採，其於警訊及偵查中之供述應係出
      於其自由意識下所為，允無疑義，自可採為本案認罪科刑之依據。另被告午○○於本院調查時始指認被告宇○○與其共犯「名將撞球場」及「豪麥便利商店
      」之強盜案云云，亦為本院所不採（詳附表一所示編號(六)、(九)之犯行）。
  (3)、被告午○○亦於警訊時自白：「我和被害人辛○○是朋友關係，．我約綽號『
      黑豬』卯○○、綽號『菜鳥仔』玄○○一同乘坐我租的車子，．．先前我告訴
      卯○○、玄○○配合俗稱『跑龍套』，要被害人辛○○給我一點錢」、「到達
      後將被害人辛○○騙上車，我和玄○○用準備好的寬膠帶將被害人辛○○雙手
      綁起來，另外叫被害人辛○○眼睛閉起來，再用寬膠帶繞多圈，是為了怕被
      害人認出卯○○、玄○○二人，我就出手毆打被害人辛○○，並且將車子開到
      台中縣沙鹿鎮○○○道路上，我叫被害人辛○○拿新台幣五十萬元出來，如果
      不拿出來的話，就把他丟在那裏，玄○○說『你趕快處理』，被害人辛○○說
      沒有錢，我就動手搜刮，得到新台幣二千元、信用卡一張、提款卡一張」、「
      我與辛○○是朋友關係，．．因辛○○告訴我說他有投資電子公司，需要股東
      參與投資，請我幫忙尋找，如找到合夥人，將給我抽成傭金，但事隔月餘，他
      突然告知我說已找到合夥人，因此我心裏不爽，即打算敲他一筆賠償費用，因
      此就去租了一部三菱黑色轎車，並告訴卯○○，請他約一名朋友（經指認好像
      是玄○○）綽號小謝一同前往」等語，於偵查初訊時供稱：「（警訊所言實在
      ？）實在」、「（辛○○案，得款如何分配？）沒分，卯○○、玄○○拿去」
      、「（搶辛○○那件，玄○○有無參加？）．．我和玄○○不熟，但應該是他
      」等語，及被告卯○○於警訊時自白：「八十九年十月二十九日二十三時許，
      在台中市○○路與山西路口由我及玄○○、午○○三人強押辛○○強盜財物並
      勒贖錢財」等語，及於偵查中自白：「（八十九年十月二十九日與午○○、玄
      ○○等人強盜辛○○財物，將他押走，並要他打電話向朋友要錢？）有」、「
      （有無帶一把手槍？）是玩具槍，是午○○的，由玄○○持槍」等語相符，而
      被告玄○○亦於警訊時供稱：「（綽號『菜鳥仔』之名是何人所有？）是丙○○及卯○○叫我的平時綽號」、「綽號『菜鳥仔』可能就是丙○○說給午○○
      聽的，故午○○知道我的綽號」等語，可見被告午○○之前開指證應屬無誤。
      況被告午○○係於八十九年十一月二十七日晚上七時三十分許為警查獲，隨即
      於翌日經檢察官聲請本院羈押獲准，被告卯○○則係於八十九年十二月十三日
      上午十一時許為警查獲，並於當日經檢察官聲請本院羈押獲准，其二人係在不
      同時間、地點為警查獲，自無串謀陷害被告玄○○之可能，是被告午○○及卯
      ○○之上開供述應可採信。顯然被告午○○、卯○○及玄○○確有對被害人辛○○擄人勒贖及強盜，應無庸疑。
  (4)、被告玄○○確有參與本件擄人勒贖及強盜犯行，復據被害人辛○○於本院調查
      時指稱：「（當庭指認是否玄○○對你擄人勒贖？）是的」、「（是玄○○用
      手槍指你並用槍柄打你？）是的」、「（玄○○在整個過程當中如何對你？）
      他拿槍托打我，並恐嚇我」、「（有無命你跪在地上？）有的」、「（為何確
      認玄○○有對你擄人勒贖？）因為我們同坐在後座」、「（午○○、卯○○與
      玄○○對你擄人勒贖？）我只知道午○○與玄○○」、「總共幾人對你擄人勒
      贖？）三人」、「一開始是午○○約我吃飯，在車上的時候是玄○○掏槍出來
      並叫午○○把我綁住，然後我的手、腳被綁住，眼睛被矇住」、「（是否確定
      為玄○○參與犯行？）我非常確定」等語明確。而被害人辛○○雖於警訊時指
      稱被告午○○在ＯＣ咖啡館見面時，告知有一位「謝董」者在車上等待等語，
      及被告午○○於警訊時供稱：其係約卯○○找來綽號「小謝」的朋友一同前往
      作案等語，惟依被告卯○○於警訊時供稱：「（玄○○綽號為何？）綽號為『
      菜鳥』與『謝董』二名稱」等語，足見被害人辛○○及被告午○○、卯○○所
      稱「菜鳥仔（或蔡鳥仔）」、「謝董」者，確係被告玄○○無誤。又被告午○○、卯○○於警訊、偵查中均未供稱係綽號「阿國」者與其等犯案，嗣於本院
      調查時始翻異前供，原屬有疑，且依被告午○○於警訊及偵查中供稱係其打電
      話找被告卯○○，再由被告卯○○找來一位朋友共同犯案，其對卯○○之朋友
      並不熟識等語，然被告午○○於本院調查時卻供稱：「（綽號『阿國』與你們
      是什麼關係？）我是住在中華路，我們常常遇到，因為我住的地方沒有水電，
      生活困苦，如果我有遇到他，就會找他一起去搶劫」、「（如何信任他？）我
      經常遇到他，知道他不是好東西」等語，及被告卯○○於本院調查時供稱：「
      （如何認識『阿國』？）透過午○○才認識的」等語，則該綽號「阿國」者究
      竟是被告午○○之朋友？抑或被告卯○○之朋友？其二人之供述亦有矛盾。況
      被害人辛○○業已明確指認被告玄○○參與犯行，是被告午○○、卯○○於本
      院調查時所供稱被告玄○○並未參與犯案，係綽號「阿國」者參與犯案云云，
      自不足採信。
(二)、按擄人勒贖罪係以意圖勒贖而擄人為構成要件，其犯罪方法係將被害人置於行為
    人實力支配之下，予以脅迫，其犯罪之目的行為，係向被害人或其關係人勒索財
  物，因此擄人勒贖罪本質上為妨害自由與強盜之結合，在形式上則為妨害自由與
    恐嚇罪之結合，擄人勒贖行為一經實現，犯罪即屬既遂，是否取贖均非所問（最
    高法院八十一年度第三次刑事庭決議意旨參照）。被告午○○、卯○○及玄○○
    於擄走被害人辛○○後，對之勒贖一百萬元，雖被害人辛○○以電話聯絡友人借
    錢以支付贖金未果，惟其等擄人之意圖既在勒贖，已無礙於其等擄人勒贖既遂之
    成立。嗣被告午○○、卯○○及玄○○對被害人辛○○勒索未成後，始行搜刮被
    害人辛○○身上之財物，應係另行起意之強盜犯行。是綜上所述，被告午○○、
    卯○○及玄○○之辯解均係卸飾之詞，不足採信，事證明確，其等此部分之犯行
    洵堪認定。
三、附表一所示強盜犯行部分：
(一)、訊據被告丙○○對於所犯如附表一所示之強盜犯行坦承不諱；訊據被告午○○除
    否認有強盜「中盟便利商店」之天○○外，餘均坦承不諱，並就前開否認之犯行
    辯稱：當天其進入便利商店與天○○發生爭吵，宇○○進去打他後跑掉，其告訴
    天○○他把宇○○嚇跑，要他拿錢給其才有辦法離開，其未強盜天○○云云；訊
    據被告卯○○就附表一所示犯行僅坦承強盜被害人丑○○之事實，餘均矢口否認
    ，辯稱：其僅有去和泰資訊社打電腦，並未與午○○他們碰面云云；訊據被告宇
    ○○矢口否認有何犯行，辯稱：其並未參與任何犯行，其到「中盟便利商店」是
    因為午○○要其去找天○○理論，其只有去打天○○而已，並未向他強盜財物云
    云；另訊據被告玄○○亦矢口否認有何犯行，辯稱：其並未參與任何犯行，其完
    全不知情云云。然查：
  (1)、被害人庚○○、丁○○被強盜部分：
      被告午○○、卯○○共同對被害人庚○○、丁○○強盜之犯行〈如附表一編號
      (一)所示〉事實業據被告午○○於警訊時自白（八十九年十二月一日筆錄），及
      於偵查中自白：「（有無在英士路與英才路口搶劫庚○○的易立信手機？）是
      ，我與卯○○搶的，我騎機車，卯○○下手搶手機」、「．．我們把他們二人
      攔下，我拿黑色模型玩具手槍抵住他們二人，卯○○再把他們手機拿走，我與
      卯○○各分得手機一支」等語，及於本院調查時供稱：「（你有無與卯○○共
      犯附表一編號一的犯行？）有的」等語屬實，且警方於台中市○○路四三七號
      「嘉豪大飯店」七Ｏ六室拘獲被告午○○時，即扣得被害人庚○○被強盜取走
      之易利信牌Ｔ１０型行動電話一支，有搜索扣押筆錄一份、贓物保管收據一份
      及該手機照片一張附於警卷可稽。
  (2)、被害人丑○○「雙情情趣精品店」被強盜部分：
      被告午○○、卯○○共同強盜被害人丑○○所經營「雙情情趣精品店」之事實
      〈如附表一編號(二)所示〉，業據被告午○○、卯○○分別於警訊及本院調查時
      自白不諱，核與被害人丑○○指訴情節大致相符，被告午○○、卯○○此部分
      之自白核與事實相符。
  (3)、被害人亥○○、地○○被強盜部分：
      如附表一編號(三)之事實，業據被告丙○○於警訊時供稱：「於八十九年十一月
      十四日二十三時許，在台中市○○路二段一九一號，由我及宇○○持西瓜刀戴
      鴨舌帽及口罩進入行搶，而且由卯○○留在車上把風」等語，及於本院調查時
      供稱確與被告宇○○持西瓜刀強盜被害人亥○○、地○○等語屬實，核與被害
      人亥○○於警訊及本院調查時指訴之情節大致相符，並有贓物認領保管單一份
      附於本院卷可按。
  (4)、被害人申○○、黃○○被強盜部分：
      被告吳建丞、午○○、玄○○三人於附表一編號(四)所示時間、地點強盜被害人
      申○○、黃○○之犯行，業據被告丙○○、午○○於警訊時供述明確，核與被
害人申○○、黃○○於警訊及本院調查時指訴之情節相符。
  (5)、「翁財記便利商店」被害人辰○○被強盜部分：
      被告吳建丞、午○○二人共同於附表一編號(五)所示時間、地點強盜辰○○所經
      營之「翁財記便利商店」之犯行，已據被告午○○、吳建丞分別於警訊、偵查
      中及本院調查時自白不諱，核與被害人辰○○於警訊時指認情節相符，而被告
      午○○為警查獲時扣得之膠帶一捲，亦據被害人辰○○指認為作案之工具，事
      證明確，被告午○○、吳建丞此部分強盜犯行亦堪認定。
  (6)、被害人酉○○、巳○○及未○○被強盜部分：
    被告午○○於附表一編號(六)所示時間、地點強盜被害人酉○○、巳○○、未○○擔任店員之「名將撞球場」等事實，業據被告午○○於警訊、偵查中及本院
      調查時自白屬實，核與被害人酉○○、巳○○、未○○分別於警訊、偵查中及
      本院調查時指訴遭強盜之情節大致相符，復有扣案之膠帶一捲可資佐證。
    被告午○○於警訊時供稱：「（八十九年十一月十九日六時許，健行路六號地
      下室強盜案係何人前往強盜的？）是我與卯○○相約前往，由卯○○駕摩托車
      載我前往，當時每人各持一把西瓜刀前往」、「有現金二千二百餘元，行動電
      話手機（ＣＤ９２８二支、國際ＧＤ９０一支）共三支，及一些證件，現金與
      卯○○一人一半，而手機都由我獨吞，．．．本案丙○○沒有參與」、「（為
      何宇○○說國際ＧＤ９０是丙○○交給他的？）因為我那時與丙○○都住在成
      功路四三七號八一一室，而宇○○開口時，是我交給宇○○一支ＧＤ９０的」
      等語，於偵查中供稱：「（八十九年十一月十九日六時許，有搶名將撞球場？
      ）有，和卯○○去的」等語，明白供稱其係與被告卯○○共犯此案，非與被告
      丙○○共同犯案。而被告丙○○亦否認此次犯行，雖被害人巳○○於偵查中指
      稱：「（有無印象是誰搶？）印象中是庭上丙○○，他眼睛很大」等語，惟所
      指眼睛很大之特徵乃一主觀之印象，且依被害人未○○於偵查中指稱：「（你
      認得誰，另一個沒印象，比較高」等語，於本院調查時指稱：「（比較高的意
      思是否比較午○○高？）是比午○○高」等語，而被告丙○○明顯較被告午○○矮，是其否認參與此次犯行應可採信。另被告卯○○亦明顯較被告午○○高
      ，參以被告午○○於警訊及偵查中之供述，足認被告午○○確係與被告卯○○
      共同犯下本案無疑。
  (7)、被害人甲○○「和泰資訊社」被強盜部分：
    被告午○○、吳建丞、卯○○及宇○○共同於附表一編號(七)所示時間、地點強
      盜被害人甲○○經營之「和泰資訊社」網際網路咖啡店之事實，迭據被告午○○、吳建丞於警訊、偵查中及本院調查時自白不諱，核與被害人甲○○於警訊
      、偵查中及本院調查時指訴之情節相符。被告宇○○於警訊時亦自白：「八十
      九年十一月二十一日零時四十分許，在台中市○○路○段二二六巷二十三號和
      泰資訊社，由我及丙○○、午○○、卯○○四人共同強盜財物，由卯○○提議
      強盜一案，後於二十日凌晨在被查獲七二六室由吳、張、胡三人共同策劃，我
      於當日五時許返回住處，午○○告訴我是否參與強盜案時，我立即應允」、「
      因為卯○○對該店地點熟，亦對該店瞭解，僅有一女負責人看店，較無風險，
      故選該店強盜」、「我持刀搜刮店內財物，丙○○持刀控制負責人，午○○於
      現場負責把風，卯○○駕駛汽車於外接應逃逸」、「（午○○如何在場把風？
      ）佯裝客人於現場把玩電腦，並隨時應付突發狀況」、「我強盜一支行動電話
      ，其餘皆由丙○○所強盜，我強盜之電話交予丙○○統一處理，我事後分得新
      台幣四百元」等語，及於偵查中自白：「（有去網際網路搶錢？）有和卯○○
      、午○○、丙○○一起去，胡是主謀」、「（卯○○如何策劃？）二十日凌晨
      在成功路旅館七二六室，他們三人商議好，我五、六點回來，他們問我要不要
      參加，方法是由卯○○進去玩，等到沒有人時再通知我們進去」等語明確，足
      見被告宇○○應有參與本件犯行無誤。
    被告宇○○確實參與本件犯行，亦據被害人甲○○於警訊時指稱：「我能確認
      當日強盜我財物之歹徒是他們（宇○○及丙○○）二人所為」、「由丙○○持
      刀架住我脖子控制我行動，宇○○於店內負責搜刮財物」、「（現於本組辦公
      室之宇○○是否即你指認強盜你財物之宇○○同一人？）就是他（宇○○）沒
      錯（當場指認無訛）」等語；及於本院調查時指稱：「是卯○○先進去打電腦
      ，卯○○離開後又有一名男子用頭罩蓋住跑進來，要我借他找資料，接著有二
      人跑進來，跟我說要搶劫，當時宇○○（當庭指認）衝進我的房間，其他一人
      押住我的脖子在櫃檯上，是宇○○把手機拿走，他當時有拿西瓜刀到我的房間
      要我們把錢拿出來」、「（你確定是宇○○？）我確定」、「行搶者二人都拿
      西瓜刀」、「（提示丙○○相片是否在場行搶者？）就是他持刀壓住我在櫃檯
      上，宇○○直接衝到房間裏」、「（是否確定宇○○及丙○○強盜你？）我確
      定，宇○○我有求他不要傷害我，而且他持刀時一直在發抖」、「宇○○在警
      局時有向我道歉，所以我確定是他」等語明確，核與共犯丙○○、午○○及卯
      ○○於警訊及偵查中供述之情形一致。
    被告卯○○亦有參與本件犯行，業據其於警訊時自白：「八十九年十一月二十
      一日十四時四十五分許，在台中市○○路○段二二六巷二十三號，由我及宇○○、午○○、丙○○四人持西瓜刀二支強盜甲○○財物」等語；及於偵查中供
      稱：「（十一月二十一日在興安路二段二二六巷二三號強盜甲○○財物，和張
      、吳、宇○○一起去？）是，．．．錢大家平分，另手機由宇○○拿去」、「
      （搶網際網路店，據宇○○說是你策劃？）是，我先進店內打電玩，等無人時
      再叫其他人進來搶」、「（你與宇○○、玄○○、午○○等人有無親戚或僱佣
      關係或有無恩怨？）都沒有」、「（以上所言均實在？）實在，我不會陷害他
      們」等語屬實，核與被告丙○○於警訊時供稱：「於八十九年十一月二十一日
      零時五十分，由我與午○○、綽號『阿諾』宇○○，駕駛宇○○借的車子，由
      午○○開車，我和宇○○坐在後座，．．，我們至台中市○○路○段二二六巷
      二十三號『網際網路店』，．．我與宇○○持刀控制被害人後，午○○自己出
      去把風，搜刮被害人母女二人新台幣一千六百餘元、行動電話ＧＤ９２一具、
      證件、手錶等財物後，由宇○○開車後逃逸」、「我、午○○、宇○○對分新
      台幣約五百元，行動電話ＧＤ９２則由宇○○拿走」等語，於偵查中供稱：「
      （網際網路店是誰提議要搶？），．．進入店內，我和宇○○拿刀」等語；及
      被告午○○於警訊時供稱：「（八十九年十一月二十一日零時五十分，你與何
      人至台中市○○路○段二二六巷二十三號強盜被害人甲○○財物？）是我提議
      邀綽號『阿丞』丙○○、綽號『阿諾』宇○○，綽號『阿諾』借的車子，我開
      車，他們二人坐後座，在路上尋找做案對象，然後丙○○叫我左轉往被害人甲○○開的網際網路店開去，．．我就馬上進到店裏，發現丙○○和宇○○沒有
      跟上來，便馬上坐下來，等到他們二人進來，我就馬上走出去把風」、「我有
看到宇○○手持一把西瓜刀．．我知道丙○○身上帶一把刀」等語，於偵查中
      供稱：「（網際網路咖啡廳一案，你也有去？）有，和丙○○、宇○○、卯○○去，宇○○有拿一把刀」、「（所得財物如何分配？）手機宇○○拿去，手
      錶不知道，現金一人五百元分掉」等語相符。
    綜上所述，被告午○○、丙○○確係與被告卯○○及宇○○一同前往和泰資訊
      社強盜，事證明確，其等之犯行均堪認定。
  (8)、「中盟便利商店」被害人天○○被強盜部分：
      被告宇○○、午○○二人共同於附表一編號(八)所示時間、地點強盜被害人天○○經營之「中盟便利商店」等事實，迭據被告午○○於警訊時供稱：「（你是
      否有犯下八十九年十一月二十二日四時四十分在台中市西屯區○○○街六號中
      盟便利商店強盜案？）是我與宇○○共同犯下本案」、「當日凌晨四點多由我
      先進入該超商內，藉故約店員至廁所旁，宇○○持麵包刀隨即衝入商店內，以
      該刀壓住店員脖子，隨即要求拿錢，店員不肯我假裝拿我的皮包給宇○○，以
      要求店員配合，但店員仍然不肯，只願拿出皮包內五百元，宇○○拿走該五百
      元後就逃跑」、「是宇○○騎乘他的機車載我到該地點下車，我與宇○○事先
      約好，店員進入廁所時，他要隨即衝入」等語，於偵查中供稱：「（到中盟便
      利商搶天○○是否你與宇○○所犯？）是」等語屬實，核與被害人天○○於警
      訊及偵查中指訴遭強盜之情節大致相符，而被告宇○○亦坦認事發當時確有至
      「中盟便利商店」，足證被告午○○之前開供述應係屬實。
  (9)、「豪麥便利商店」被害人Ｂ○○被強盜部分：
      被告午○○、卯○○共同強盜被害人Ｂ○○之事實〈如附表一編號(九)所示〉，
      業據被告午○○於警訊時供稱：「我是於八十九年十一月二十二日凌晨六時許
      ，由卯○○騎機車後載我前往豪麥便利商店，由我持西瓜刀架住該店員雙手綁
      綑，喝令蹲下，而此時卯○○隨即進入櫃台搜刮硬幣約二千多元，而我亦將店
      員正清點之紙鈔共一萬八千元拿走」、「在中盟超商內強盜，是由我拌演跑龍
      套的角色，宇○○擔任劫匪，得款五百元後離去，我便自行搭計程車到成功路
      原子街嘉豪飯店前，即撥打卯○○手機要他前來載我，並相乘載尋找下手目標
      ，因此才與卯○○犯下豪麥便利商店強盜案」等語屬實，核與被害人Ｂ○○於
      警訊及本院調查時指訴之情節相符。
  (10)、「ＯＫ便利商店」被害人癸○○被強盜部分：
    被告玄○○、午○○共同於附表一編號(十)所示時間、地點強盜被害人癸○○擔
      任店員之「ＯＫ便利店」等事實，業據被告午○○於警訊時供稱：「（八十九
      年十一月二十七日四時二十五分，你與何人至台中市○○路五Ｏ九巷一四八號
      ＯＫ便利商店強盜店員癸○○財物？）是我提議邀綽號『菜鳥仔』玄○○，丙○○在旁邊沒有表示意見，自小客車是卯○○與玄○○租的，．．我開車，玄
      ○○坐右前座，丙○○坐後座，到達後我和玄○○各持一把西瓜刀架在被害人
      癸○○的脖子上，命令他將收銀機打開，由玄○○搜刮，我順便將他的ＮＯＫ
      ＩＡ６１５０行動電話拿走．．當時我和玄○○都是戴著口罩」、「（丙○○
      隨同前往，為何沒有分得贓物？）主要丙○○是陪著我找卯○○，而且是我邀
      玄○○做案，所以是我二人共同強盜所得財物」、「（ＯＫ便利商店．．何人
      參與？）那天由卯○○駕車載我前往該址，由我持西瓜刀架著店員的脖子」等
      語，於偵查中供稱：「（ＯＫ便利商店有無去搶？）有，我和卯○○去，丙○○睡在車上不知情，玄○○並未去，我和胡各拿一把刀」、「現金我和胡平分
  ，手機我拿走」等語；及被告吳建丞於警訊時供稱：「（你有無參與八十九年
      十一月二十七日四時二十五分，台中市○○路五Ｏ九巷一四八號『ＯＫ便利商
      店』強盜店員癸○○案？）此件是綽號『蔡鳥仔』玄○○與午○○所犯下強盜
      案，我當時坐在玄○○所租來紅色喜美轎車上」、「他們二人是臨時起意，我
      在車上睡覺，所以並不知情，事後也沒有分到財物」、「（．．ＯＫ便利商店
      遭強盜案詳細情形？）．．．我和午○○騎我向友人借來機車，騎到北屯路卯
      ○○家附近，找不到他，我和午○○就在附近繞，就在松竹路附近玄○○一人
      駕駛紅色喜美轎車看到我們，就向我們按喇叭，我和午○○就停下，．．坐上
      玄○○所開轎車後我就睡著了，直到我被載到飯店樓下，我被午○○叫醒，當
      時是由玄○○開車，我看到車上午○○有拿涼飲，我就問午○○那有錢可以買
      涼飲，午○○就說他們去搶來，我就一個人上樓睡覺，午○○和玄○○就駕車
      離去」等語，於偵查中供稱：「（ＯＫ便利商店那次你有去？）有，但我沒有
      搶，也沒有分錢，當時是午○○和玄○○去搶，．．當時我和午○○騎車去瀋
      陽路找卯○○，結果遇到玄○○，才上他的車，他開三門紅色的車，我們才一
      起去ＯＫ便利商店」等語屬實，核與被害人癸○○於警訊及本院調查時指訴之
      情節大致相符，復有贓物領據一份附於警卷可稽。
    被告玄○○於偵查中曾辯稱：「（丙○○說因要找卯○○未遇，遇到你，由你
      開車載他們去ＯＫ便利商店？）我有載他們去丙○○五常街家，他們二人在五
      常街就下車了」等語，惟被告午○○業於偵查中供稱：「我不曾去過丙○○家
      ，五常街在何處我也不清楚」等語明確，足見被告玄○○之前開辯解顯不足採
      信。況被告午○○、丙○○對於被告玄○○涉犯本件犯行之供述亦相符合，益
      徵被告玄○○確係與被告午○○共犯本件犯行，應無庸疑。
四、附表二所示強盜犯行部分：
(一)、訊據被告卯○○對於如附表二所示之強盜犯行均坦承不諱，惟附和被告玄○○之
    詞，辯稱其係與綽號「阿國」者同去強盜的，玄○○並未參與云云；另訊據被告
    蔡政矢口否認有何如附表二所示之強盜犯行，辯稱：其並未參與任何犯行，偵查
    中自白犯罪係因午○○要其承認，否則他要叫警察對其刑求，其才承認的云云。
    然查：
  (1)、被害人己○○、Ａ○○、寅○○及Ｃ○○遭強盜之事實，業據其等分別於警訊
      及本院調查時指訴綦詳，復有被害人Ｃ○○之診斷證明書一份、被害人Ａ○○
      遭強盜之照片二張附於偵查卷可稽。
  (2)、被告玄○○業於八十九年十二月十四日偵查中自白：「（二十八日當天是否和
      卯○○去搶檳榔攤還有一過路人？）是」、「（搶檳榔攤錢有無給卯○○？）
      忘記了」、「（強盜松竹路路人，為何拿刀砍他？）我用刀背，當時有喝酒」
      等語明確，雖其於本院調查時辯稱：「那時候午○○恐嚇我，他要我承認，否
      則他要叫警察刑求我」、「（為何在偵查中要自白？）午○○在地檢署拘留室
      要我承認」、「（午○○為何要你承認？）我不曉得」等語，其前後就何以被
      告午○○要其自白犯罪之原因已有不一，原屬有疑之辯解，且被告午○○何以
      有此能力，得叫警方刑求被告玄○○？誠屬荒謬之至！而被告午○○於本院調
      查時供稱：「（有無要玄○○自白犯罪？）我有要他承認」、「（為何要他承
      認？）我是為了不要再被警察借訊了」、「（你如何跟他說？）我只是要他承
      認，我只有看他而已，並沒有脅迫他」、「（是否說過若玄○○不承認，就要
      警察刑求玄○○？）我沒有這樣講，我只是跟他說如困被借提可能會被刑求」
      等語，已明確供稱並未脅迫被告玄○○自白犯罪，且縱使被告午○○曾曉諭被
      告玄○○自白犯罪，亦可能推論出被告玄○○確有犯罪，而在被告午○○之曉
      諭下始自白犯罪，並不足以當然導出被告玄○○確未犯罪之推論。況被告玄○○於偵查中所自白者係與被告卯○○所共犯之強盜罪，非與被告午○○有涉，
      倘若被告玄○○確因被告午○○要其自白犯罪，而其果真畏懼被告午○○，何
      以其僅自白一部分之犯罪，對於與被告午○○共同對被害人辛○○所犯擄人勒
      贖罪及強盜罪，卻仍否認之。又被告午○○、玄○○、丙○○分別於八十九年
      十一月二十九日、八十九年十一月三十日及八十九年十二月一日為警方借提，
      被告午○○及宇○○又於八十九年十二月四日為警方借提，經檢察官複訊時，
      均未為刑求之抗辯，且均供稱所為警訊筆錄係屬實在，被告玄○○於本院調查
      時雖辯稱：「（警察有無刑求你？）有，警察用手打我頭部、臉部及身體，是
      在八十九年十一月二十七日那天，在三分局裏」等語，惟被告玄○○於警訊時
      始終否認犯罪，嗣經借提三次後為檢察官複訊時亦未為刑求之抗辯，堪認被告
      玄○○於警方借提三次時均未遭警方刑求，嗣於八十九年十二月十四日偵查時
      ，即無何可能因畏懼警方借提刑求始自白犯罪，益徵被告玄○○前開偵查中所
      為之自白，當係出於其自由意思下所為，應無庸疑。
  (3)、被告卯○○於警訊時亦供稱：「八十九年十一月二十五日四時五分許，在台中
      市○○路與美村口強盜Ａ○○經營檳榔攤，是我與玄○○持西瓜刀所為；八十
      九年十一月二十五日五時許，在台中市○○路四四九號，我及玄○○二人強盜
      寅○○經營之檳榔攤；八十九年十一月二十五日六時二十五分許，在台中市○○路段由我與玄○○持西瓜刀強盜Ｃ○○財物，並將被害人殺傷。」、「（你
      強盜時之工具為何？現置於何處？）以租汽車代步，持西瓜刀為強盜工具，汽
      車已還租車行，西瓜刀皆由玄○○保管」、「八十九年十一月二十五日六時二
      十五分在台中市○○路段強盜傷人者是玄○○」、「（正兵檳榔攤、辣妹檳榔
      攤及松竹路段強盜Ｃ○○）三處皆由我與玄○○所為．．由我駕駛車輛，玄○○持刀下車強盜」、「．．不知道玄○○會持刀傷人，事後玄○○告訴我，是
      因為該被害人反抗所以才會持刀傷人」、「我與玄○○於八十九年十一月二十
      四日三時四十分許在台中市○○路與陝西路口，由我駕駛租用之白色喜美自小
      客車，玄○○持刀下車強盜一名女子財物」、「我與玄○○曾於八十九年十一
      月二十四日晚上駕租來的喜美自小客車於漢口路與陝西路口犯了一件搶奪案」
      、「搶了一位小姐皮包，內只有證件，而玄○○就將證件隨手丟棄了，玄○○
      持西瓜刀的」等語，於偵查中供稱：「（十一月二十五日四點又去美村路二段
      二十三號強盜檳榔攤？）是，我與玄○○去，由蔡持西瓜刀，我開車，搶得五
      千元均由蔡拿走，因他說他缺錢」、「（同一天早上五點去樂業路四四九號強
      盜辣妹檳榔攤？）有，也是與蔡同去，也是他持刀，我開車，錢蔡拿走」、「
      （同日六點又和玄○○去松竹路強盜路人？）是，一個男的，在路上走，也是
      蔡持刀，我開車，搶一萬多元，二人平分」、「（在松竹路強盜路人為何還砍
      他？）玄○○說因他抵抗，是玄○○砍的，因當時他追蔡」、「你與宇○○、
      玄○○、午○○等人有無親戚或僱佣關係或有無恩怨？）都沒有」、「（以上
      所言均實在？）實在，我不會陷害他們」等語屬實，已明白供述係與被告玄○○共同犯下如附表二所示之強盜案，且確無誣陷被告玄○○。況被告午○○、
      卯○○於本院調查時所供稱被告玄○○並未參與犯案，係綽號「阿國」者參與
      犯案云云，業經本院認定不足採信，已如前述，均足認被告玄○○確與被告卯
      ○○共犯如附表二所示之強盜案。
  (4)、雖被害人Ｃ○○於本院調查時指稱：「（砍你的人有戴安全帽？）有」、「（
      是否玄○○搶你的？當庭指認）不是他，因為搶我的人比我還高」等語，然被
      害人Ｃ○○初於八十九年十二月十三日，在警察局係指認被告卯○○持刀對其
      強盜，是其能否於本院調查時明確指認，原屬有疑；況持刀強盜者係頭戴安全
      帽，而被害人Ｃ○○亦遭砍二刀，致受有右後頭部兩處瘀傷Ｏ．五公分乘五公
      分、一乘二公分，及右前額部瘀傷一．五乘二公分等傷害，且依其於本院調查
      時指稱：「當時我左手提著手提包，後面來了一個人直接搶我的皮包，並持刀
      砍我的手臂二刀」、「我因為被砍傷流血，大約追了一百多公尺」等語，足見
      被害人Ｃ○○係遭人由後突如其來的砍傷及強盜，則其指認難免有誤，況被告
      玄○○確係持刀砍傷及強盜被害人Ｃ○○者，已如前述，則被害人Ｃ○○於本
      院調查時所為前開指認，尚為本院所不採。
(二)、綜上所述，被告卯○○之自白犯罪，核與事實大致相符，被告玄○○之所辯無非
    卸飾之詞，不足採信，事證明確，其等之犯行均堪認定。
五、被告午○○對被害人戌○○強制未遂部分：
    訊據被告午○○對其脅迫使被害人戌○○行無義務事之犯行（事實四）坦承不諱
    ，核與被害人戌○○於警訊時指訴之情節相符，被告此部分之自白核與事實相符
    ，事證明確，其強制未遂之犯行洵堪認定。
六、被告卯○○強盜「翁財記便利商店」香煙二條部分：
    訊據被告卯○○雖坦承夥同被告午○○、吳建丞、宇○○共同毆打被害人戊○○
    之事實，惟堅決否認辯稱並無強盜之意思，當時不知何人取回香煙，事後才知道
    有拿香煙云云，惟查：右揭事實業據被害人戊○○於警訊時指訴明確，且被告卯
    ○○於警訊時亦供稱：「八十九年十一月十三日二時許，在台中市○○路○段三
    四五號，由我及宇○○、午○○、丙○○四人將戊○○毆傷並強盜財物」等語，
    足認被害人戊○○之指訴應係可採。
七、論罪及科刑：
(一)、核被告午○○所為，係犯懲治盜匪條例第二條第一項第九款之意圖勒贖而擄人罪
    、懲治盜匪條例第五條第一項第一款之強盜罪、刑法第三百零四條第二項、第一
    項之使人行無義務事未遂罪、刑法第三百三十九條之二第一項之以不正方法由自
    動付款設備取得他人之物罪（持被害人辛○○提款卡由提款機取款）、刑法第二
    百十六條、第二百十條之行使偽造私文書罪、刑法第三百三十九條第一項之詐欺
    取財罪（持被害人辛○○信用卡刷卡消費）；被告卯○○所為，係犯懲治盜匪條
    例第二條第一項第九款之意圖勒贖而擄人罪、懲治盜匪條例第五條第一項第一款
    之強盜罪、刑法第三百三十九條之二第一項之以不正方法由自動付款設備取得他
    人之物罪（持被害人辛○○提款卡由提款機取款）、刑法第二百十六條、第二百
    十條之行使偽造私文書罪、刑法第三百三十九條第一項之詐欺取財罪（持被害人
    辛○○信用卡刷卡消費）；被告玄○○所為，係犯懲治盜匪條例第二條第一項第
    九款之意圖勒贖而擄人罪、懲治盜匪條例第五條第一項第一款之強盜罪、刑法第
    三百三十九條之二第一項之以不正方法由自動付款設備取得他人之物罪（持被害
    人辛○○提款卡由提款機取款）、刑法第二百十六條、第二百十條之行使偽造私
    文書罪、刑法第三百三十九條第一項之詐欺取財罪（持被害人辛○○信用卡刷卡
    消費）；被告壬○○、丙○○及宇○○所為，均係犯懲治盜匪條例第五條第一項
    第一款之強盜罪。公訴人認被告午○○、卯○○及玄○○共同強盜被害人辛○○
    之提款卡後，持該持款卡自提款機取得被害人辛○○之金錢，係犯刑法第三百三
    十九條第一項之詐欺取財罪，尚有未洽，惟基本事實相同，爰依法變更起訴法條
    （應論以刑法第三百三十九條之二第一項）。另擄人勒贖罪係以意圖勒贖而擄人
    為構成要件，其犯罪方法係將被害人置於行為人實力支配之下，予以脅迫，其犯
    罪之目的行為，係向被害人或其關係人勒索財物，擄人勒贖行為一經實現，犯罪
    即屬既遂，是否取贖均非所問。被告午○○、卯○○意圖勒贖，於被害人子○○
    置於其等實力支配之下予以勒索；及被告午○○、卯○○及玄○○意圖勒贖，並
    將被害人辛○○置於其等實力支配之下予以勒索，其等犯罪已然達於既遂之程度
    ，公訴人認係該當未遂云云，尚屬有誤，併此敘明。被告丙○○、卯○○及宇○○強盜被害人亥○○、地○○之事實，雖未據公訴人起訴，惟與已起訴其所犯前
    開有罪部分有連續犯關係，屬裁判上一罪，為起訴效力所及，本院自得一併加以
    審理。
(二)、被告午○○、卯○○、壬○○就強盜被害人子○○之犯行，與乙○○間有犯意聯
    絡及行為分擔；及被告午○○、卯○○就對被害人子○○擄人勒贖之犯行，亦有
    犯意聯絡及行為分擔，均為共同正犯。又被告午○○、卯○○及玄○○就對被害
    人林郁聲擄人勒贖、強盜、持被害人辛○○提款卡自提款機取款及持被害人辛○○信用卡刷卡消費之犯行；被告午○○、卯○○、吳建丞、玄○○、宇○○分別
    就如附表一所示之強盜犯行；及被告卯○○、玄○○就如附表二所示之強盜犯行
    ，分別有犯意聯絡及行為分擔，分別具有共同正犯關係。被告午○○對被害人戌
    ○○已著手於強制罪犯行之實施而不遂，為未遂犯，均依刑法第二十六條前段之
    規定減輕其刑。被告午○○、卯○○先後二次擄人勒贖之犯行，時間緊接，犯罪
    構成要件相同，為連續犯，應依刑法第五十六條之規定論以一罪。被告午○○、
    卯○○、吳建丞、玄○○、宇○○先後多次強盜犯行，均各時間緊接，犯罪構成
    要件相同，顯均係基於概括之犯意反覆為之，應分別成立連續犯，各論以一連續
    強盜罪並加重其刑（無期徒刑依法不得加重，除外）。被告午○○、卯○○、玄
    ○○三人所犯盜刷被害人林郁聲信用卡之偽造私文書低度行為，為其行使偽造私
    文書之高度行為所吸收，不另論罪；其三人所犯以不正方法由自動付款設備取得
    他人財物罪、行使偽造私文書罪、詐欺取財罪，與其該次所犯強盜罪間，有方法
    、結果之牽連關係，為牽連犯，應依刑法第五十五條之規定從較重之強盜罪處斷
    。被告午○○、卯○○對被害人子○○擄人勒贖，及被告午○○、卯○○、玄○○對被害人辛○○擄人勒贖，然均未經取贖即釋放被害人，應依刑法第三百四十
    七條第五項之規定減輕其刑。被告午○○所犯連續擄人勒贖罪、連續強盜罪及強
    制未遂罪，被告卯○○所犯連續擄人勒贖罪、連續強盜罪及被告玄○○所犯擄人
    勒贖罪及連續強盜罪，均犯意各別，犯罪構成要件互殊，應予分論併罰。查被告
    午○○曾於八十六年間因過失傷害案件，經本院判處有期徒刑四月確定，於八十
    七年七月十日以易科罰金執行完畢；被告卯○○曾於八十六年間因違反懲治盜匪
    條例案件，經本院判處有期刑四年確定，於八十九年四月六日執行完畢，此有臺
    灣高等法院被告全國前案紀錄表及臺灣台中地方法院檢察署刑案資料查註紀錄表
    各一份附卷可稽，其二人於前案執行完畢後，五年內再犯本件有期徒刑以上之罪
    ，係屬累犯，應依刑法第四十七條規定加重其刑（最重本刑為死刑、無期徒刑部
    分不得加重，除外）。
(三)、爰分別審酌被告午○○、卯○○、玄○○擄人勒贖復連續強盜，惡性重大，所為
    嚴重危害社會治安及風氣、惟其等尚無虐待被害人之情節，未經取贖即釋放被害
    人子○○、辛○○，尚非無可宥恕、被告玄○○手段較為凶殘、被告午○○與卯
    ○○於本院審理時猶極力為被告玄○○脫罪，及被告玄○○猶卸飾其責，均難謂
    其等有悔悟之心、被告吳建丞僅參與四件強盜案，所得不多，犯後坦承犯行，態
    度尚佳、被告宇○○僅參與三次強盜犯行，惟犯罪後猶仍設詞卸責，且於前案違
    反懲治盜匪案件審理中，復另行起意犯本件強盜罪，顯見其未具悔意、及被告壬○○僅參與對被害人子○○強盜之犯行，亦未親自下手實施強盜之行為，犯罪所
    得亦不多等一切情狀，分別(1)、就被告午○○所犯連續擄人勒贖罪部分量處有期
    徒刑十五年，且依其犯罪之性質認有褫奪公權之必要，併予宣告褫奪公權十年、
    所犯連續強盜罪部分量處有期徒刑十年，且依其犯罪之性質認有褫奪公權之必要
    ，併予宣告褫奪公權八年，所犯強制未遂罪部分量處有期徒刑三月，並定其應執
    行之刑為有期徒刑二十年，褫奪公權十年；(2)、被告卯○○所犯連續擄人勒贖罪
  部分量處有期徒刑十四年，且依其犯罪之性質認有褫奪公權之必要，併予宣告褫
    奪公權九年，所犯連續強盜罪部分量處有期徒刑九年六月，且依其犯罪之性質認
    有褫奪公權之必要，併予宣告褫奪公權六年，並定其應執行之刑為有期徒刑二十
    年，褫奪公權九年；(3)、被告玄○○所犯擄人勒贖罪部分量處有期徒刑十三年，
    且依其犯罪之性質認有褫奪公權之必要，併予宣告褫奪公權八年、所犯連續強盜
    罪部分量處有期徒刑八年六月，且依其犯罪之性質認有褫奪公權之必要，併予宣
    告褫奪公權六年，並定其應執行之刑為有期徒刑二十年，褫奪公權八年；(4)、量
    處被告丙○○有期徒刑七年六月，且依其犯罪之性質認有褫奪公權之必要，併予
    宣告褫奪公權五年；(5)、量處被告宇○○有期徒刑八年，且依其犯罪之性質認有
    褫奪公權之必要，併予宣告褫奪公權六年；(6)、量處被告壬○○有期徒刑七年，
    且依其犯罪之性質認有褫奪公權之必要，併予宣告褫奪公權四年。
(四)、扣案之玩具手槍一把、膠帶一捲，係被告午○○所有供共同犯擄人勒贖、強盜罪
    所用之物，業據被告午○○供明在卷，應依刑法第三十八條第一項第二款之規定
    宣告沒收。至扣案之帽子二頂，分別為被告午○○、丙○○所有，乃日常生活所
    用之物，被告午○○復於警訊時供稱作案時有無戴著已不記得了等語，是該帽子
    二頂尚無積極之證據足以證明係為供擄人勒贖及強盜所用之物；另被告午○○所
    有之遙控器一個，依其供述係其在之前任職公司所用之遙控器，亦與本件犯罪無
    關；被告丙○○所有之黃色上衣一件，亦難認係其犯本件犯罪所用之物，均不予
    宣告沒收。被告等強盜所得之財物，除如卷附贓物領據所示部分已發還被害人外
    ，餘均消費殆盡，自無庸諭知發還被害人。
貳、被告壬○○無罪部分：
(一)、公訴意旨另以：被告壬○○於提議對被害人子○○強盜，而由共犯乙○○以電話
    聯絡被告卯○○、午○○，而由被告午○○、卯○○擄走被害人子○○，被告午
    ○○復對被害人子○○恐嚇稱：須聯絡其友人籌款四十萬元，否則要將其連同其
    自用小客車燒掉等語，致子○○心生畏懼，而以電話聯絡其友人蔡文豪，表示欠
    人四十萬元，要向蔡文豪借款四十萬元清償，因蔡文豪心生懷疑，質問被害人子
    ○○是否不方便說話，為被告午○○聽見後將電話掛斷而未遂，因認被告壬○○
    另涉有懲治盜匪條例第二條第二項、第一項第九款之擄人勒贖未遂罪嫌云云。
(二)、按犯罪事實應依證據認定之，無證據不得推定其犯罪事實，又不能證明被告犯罪
    者，應為無罪判決之諭知，刑事訴訟法第一百五十四條、第三百零一條第一項定
    有明文。又認定不利於被告之證據須依積極證據，苟積極證據不足為不利於被告
    事實之認定時，即應為有利被告之認定，更不必有何有利之證據，最高法院三十
    年上字第八一六號判例可資參照。
(三)、經查：按擄人勒贖罪須預有不法得財之意思，而施強暴脅迫，將被害人擄至自己
    勢力範圍內，希圖其出款贖回者，始能成立，如果擄架目的別有所在，自不得論
    以該條款之罪（最高法院三十七年特覆字第五Ｏ四一號判例參照），是擄人勒贖
    罪之成立，須其擄人之目的即意在勒贖。被告壬○○係起意對被害人子○○強盜
    ，透過乙○○與被告卯○○、午○○取得聯絡之意思，亦在於對被害人子○○強
    盜，而被告卯○○、午○○係先強盜被害人子○○之自用小客車，在對被害人子
    ○○勒索金錢前，已下手強盜被害人子○○之財物，業據被害人子○○於警訊時
    指述明確，亦據被告午○○於本院調查時供述屬實，足認被告卯○○及午○○擄
    走被害人子○○之目的，當意在對其強盜，至嗣後再對之勒贖，應係被告卯○○
    、午○○另行起意之行為，原非被告壬○○及共犯乙○○之認識範圍，自難令被
    告壬○○對前開擄人勒贖之犯行亦負共犯之責。況被告壬○○之故意內涵僅在於
    對於被害人子○○實施強盜，且被告午○○、卯○○於擄走被害人子○○後亦先
    對其實施強盜行為，即難認被告壬○○有何擄人勒贖之犯行甚明。此外復查無其
    他積極之證據足以證明被告壬○○有何公訴人所指擄人勒贖未遂之犯行，既不能
    證明被告壬○○犯罪，爰依法為無罪判決之諭知。
據上論斷，應依刑事訴訟法第二百九十九條第一項前段、第三百條、第三百零一條第
一項、懲治盜匪條例第二條第一項第九款、第五條第一項第一款、第八條、刑法第二
十八條、第五十六條、第三百零四條第二項、第一項、第三百三十九條之二第一項、
第二百十六條、第二百十條、刑法第三百三十九條第一項、第五十五條、第二十六條
前段、第三百四十七條第五項、第四十七條、第五十一條第五款、第八款、第三十七
條第二項、第三項、第三十八條第一項第二款、罰金罰鍰提高標準條例第一條前段，
判決如主文。
中    華    民    國      九十      年      十一      月      十三      日
                                    臺灣台中地方法院刑事第七庭
                                      審判長法  官  夏  一  
                                              法  官  黃  松  竹
                                              法  官  簡  源  希
右正本證明與原本無異。
如不服本判決，應於判決送達後十日內向本院提出上訴狀，上訴於臺灣高等法院臺中
分院( 須附繕本 )。
                                              書記官
中    華    民    國      九十      年      十一      月      十三      日
法院台中分院。
附錄論罪科刑法條：
懲治盜匪條例第二條第一項：有左列行為之一者，處死刑：
                        九、意圖勒贖而擄人者。
懲治盜匪條例第五條第一項：有左列行為之一者，處無期徒刑或七年以上有期徒刑：
                        一、意圖為自己或第三人不法所有，以強暴、脅迫、藥劑
                            、催眠術或他法，致使不能抗拒而取他人之物或使其
                            交付者。
刑法第三百零四條第一項：以強暴、脅迫使人行無義務之事或妨害人行使權利者，處
                        三年以下有期徒刑、拘役或三百元以下罰金。
                第二項：前項之未遂犯罰之。
刑法第三百三十九條第一項：意圖為自己或第三人不法之所有，以詐術使人將本人或
                          第三人之物交付者，處五年以下有期徒刑、拘役或科或
                          併科一千元以下罰金。
刑法第三百三十九條之二第一項：意圖為自己或第三人不法之所有，以不正方法由自
                              動付款設備取得他人之物者，處三年以下有期徒刑
                              、拘役或一萬元以下罰金。
刑法第二百十條：偽造、變造私文書，足以生損害於公眾或他人者，處五年以下有期
                徒刑。
刑法第二百十六條：行使第二百十條至第二百十五條之文書者，依偽造、變造文書或
                  登載不實事項或使登載不實事項之規定處斷。
【附表一】：
┌──┬───────┬────────┬────┬──────────┐
│編號│犯  罪  時  間│犯罪地點及被害人│犯罪主體│犯罪態樣及盜匪所得  │
├──┼───────┼────────┼────┼──────────┤
│(一)、│八十九年十一月│台中市○○路與英│午○○  │由午○○持玩具手槍一│
│    │四日晚上十二時│才路口          │卯○○  │一把抵住被害人庚○○│
│    │許            │（庚○○、丁○○│        │、丁○○之腰部，各強│
│    │              │）              │        │盜其等行動電話一支  │
├──┼───────┼────────┼────┼──────────┤
│(二)、│八十九年十一月│台中市○○路○段│午○○  │由午○○持玩具手槍一│
│    │五日晚上九時三│三七五之一號「雙│卯○○  │把押抵被害人丑○○胸│
│    │十分許        │情情趣精品店」  │        │部，強盜現金新台幣（│
│    │              │（丑○○）      │        │下同）五萬元左右、金│
│    │              │                │        │戒指及金手鍊        │
├──┼───────┼────────┼────┼──────────┤
│(三)、│八十九年十一月│台中市○○路○段│丙○○  │由卯○○在車上把風，│
│    │十四日晚上十一│一九一號「百樂音│宇○○  │丙○○、宇○○分持西│
│    │時許          │樂中心」        │卯○○  │瓜各一把，頭戴鴨舌帽│
│    │              │（亥○○、地○○│        │，口戴口罩，強盜被害│
│    │              │）              │        │人亥○○之現金四千元│
│    │              │                │        │、身分證一枚及被害人│
│    │              │                │        │地○○之信用卡一張、│
│    │              │                │        │郵局存褶一本、行動電│
│    │              │                │        │話一支              │
├──┼───────┼────────┼────┼──────────┤
│(四)、│八十九年十一月│台中市國泰巷六十│午○○  │由午○○持西瓜刀使被│
│    │十六日凌晨三時│八號前          │玄○○  │害人申○○、黃○○不│
│    │三十分許      │ （申○○、鄭莉 │丙○○  │能抗拒後，由丙○○搶│
│    │              │   馨）         │        │申○○皮包，玄○○搶│
│    │              │                │        │黃○○皮包，申○○皮│
│    │              │                │        │包內有相機一台、底片│
│    │              │                │        │二捲，黃○○皮包內有│
│    │              │                │      │行動電話一支、現金二│
│    │              │                │        │千八百餘元、身分證一│
│    │              │                │        │枚、駕駛執照一枚、提│
│    │              │                │        │款卡二張、信用卡三張│
├──┼───────┼────────┼────┼──────────┤
│(五)、│八十九年十一月│台中市○○路○段│午○○  │由午○○持西瓜刀一把│
│    │十七日凌晨三時│三四五號「翁財記│丙○○  │架住被害人辰○○之脖│
│    │二十分許      │便利商店」      │        │子，由丙○○進入櫃台│
│    │              │（辰○○）      │        │內搜刮財物，午○○並│
│    │              │                │        │取出自備膠帶綑綁賴明│
│    │              │                │        │峰手腳，共強盜得現金│
│    │              │                │        │五千二百餘元、行動電│
│    │              │                │        │話儲值卡合計價值九千│
│    │              │                │        │元、ＮＯＫＩＡ牌５１│
│  │              │                │        │３０行動電話一支、行│
│    │              │                │        │動電話ＳＩＭ卡二張  │
├──┼───────┼────────┼────┼──────────┤
│(六)、│八十九年十一月│台中市○○路六號│午○○  │午○○、卯○○分持西│
│    │十九日上午六時│「名將撞球場」  │卯○○  │瓜刀各一把，並由張千│
│    │許            │（酉○○、巳○○│        │持膠帶令酉○○以該膠│
│    │              │、未○○）      │        │帶綑綁巳○○、未○○│
│    │              │                │        │雙手並矇住雙眼，張千│
│    │              │                │        │修再以膠帶綑綁酉○○│
│    │              │                │        │雙手，並令酉○○、高│
│    │              │                │        │瀅惠及未○○蹲在廁所│
│    │              │                │        │旁，計強盜酉○○行動│
│    │              │                │        │電話一支、身分證一張│
│    │              ││        │及現金一千元，強盜高│
│    │              │                │        │瀅惠行動電話一支、身│
│    │              │                │        │分證一枚、機車駕駛執│
│    │              │                │        │照一枚及現金二百五十│
│    │              │                │        │元，強盜未○○行動電│
│    │              │                │        │話一支、現金一千元、│
│    │              │                │        │身分證及健保卡各一枚│
├──┼───────┼────────┼────┼──────────┤
│(七)、│八十九年十一月│台中市○○路○段│午○○  │由卯○○先進入「和泰│
│    │二十二日凌晨零│二二六巷二十三號│丙○○  │資訊社把玩電腦，待店│
│    │時四十五分許  │「和泰資訊社」  │宇○○  │內無人時再通知午○○│
│    │              │（甲○○）      │卯○○  │，由午○○入內佯裝把│
│    │              │                │        │玩電腦，卯○○則出來│
│    │              │                │        │在車上接應，再由劉嘉│
│    │              │                │        │爵及丙○○分持西瓜刀│
│    │              │                │        │各一把入內，丙○○持│
│    │              │                │        │刀抵住甲○○，而由劉│
│    │              │                │        │嘉爵搜刮店內之財物，│
│    │              │                │        │計強盜得現金二千餘元│
│    │              │                │        │、行動電話一支、手錶│
│    │              │                │        │一支（價值五千元）  │
├──┼───────┼────────┼────┼──────────┤
│(八)、│八十九年十一月│台中市○○○街六│午○○  │午○○佯稱借用廁所，│
│    │二十二日凌晨四│號「中盟便利商店│宇○○  │由宇○○持西瓜刀一把│
│    │時四十分許    │」              │        │抵住被害人天○○，強│
│    │              │ （天○○）     │        │盜現金五百元左右    │
├──┼───────┼────────┼────┼──────────┤
│(九)、│八十九年十一月│台中市○○路一一│午○○  │由午○○持西瓜刀一把│
│    │二十二日上午六│八巷四十一號「豪│卯○○  │抵住被害人Ｂ○○，並│
│    │時許          │麥便利商店」    │        │令Ｂ○○蹲下及閉上眼│
│    │              │                │        │睛，午○○以膠帶綑綁│
│    │              │                │        │Ｂ○○之雙手，卯○○│
│    │              │                │        │則進入櫃台內搜刮硬幣│
│    │              │                │        │，午○○則強盜紙鈔，│
│    │              │                │        │計強盜得二萬一千元左│
│    │              │                │        │右                  │
├──┼───────┼────────┼────┼──────────┤
│(十)、│八十九年十一月│台中市○○路五Ｏ│午○○  │由午○○、玄○○戴口│
│    │二十七日凌晨四│九巷一四八號「Ｏ│玄○○  │罩，各持西瓜刀一把抵│
│    │時二十五分許  │Ｋ便利商店」    │        │住被害人癸○○，強盜│
│    │              │ （癸○○）     │        │現金二千八百元、ＮＯ│
│    │              │                │        │ＫＩＡ６１５０行動電│
│    │              │                │        │話一支、行車執照一枚│
│    │              │                │        │、身分證一枚、駕駛執│
│    │              │                │        │照一枚、學生證一枚及│
│    │              │                │        │金融卡二張          │
└──┴───────┴────────┴────┴──────────┘
【附表二】：
┌──┬───────┬────────┬────┬──────────┐
│編號│犯  罪  時  間│犯罪地點及被害人│犯罪主體│犯罪態樣及盜匪所得  │
├──┼───────┼────────┼────┼──────────┤
│(一)、│八十九年十一月│台中市○○路與陝│卯○○  │卯○○負責開車，蔡政│
│    │二十四日凌晨三│西路口          │玄○○  │宏戴安全帽，持西瓜刀│
│    │時四十分許    │（己○○）      │        │一把強盜被害人己○○│
│    │              │                │        │國際牌ＧＤ９２行動電│
│    │    │                │        │話一支、信用卡一張、│
│    │              │                │        │汽車駕駛執照一張    │
├──┼───────┼────────┼────┼──────────┤
│(二)、│八十九年十一月│台中市○○路與美│卯○○  │以右編號(一)手法，強盜│
│    │二十五日凌晨四│村路口「正兵檳榔│玄○○  │被害人Ａ○○現金九千│
│    │時五分許      │店」            │        │五百三十五元        │
│    │              │（Ａ○○）      │        │                    │
├──┼───────┼────────┼────┼──────────┤
│(三)、│八十九年十一月│台中市○○路四四│卯○○  │以右編號(一)手法，強盜│
│    │二十五日凌晨五│九號「辣妹檳榔攤│玄○○  │被害人寅○○現金一千│
│    │時許          │」              │        │五百元左右、峰牌香煙│
│    │              │（寅○○）      │        │二包                │
├──┼───────┼────────┼────┼──────────┤
│(四)、│八十九年十一月│台中市○○路與新│卯○○  │卯○○負責開車，蔡政│
│    │二十五日上午六│興路口          │玄○○  │宏戴安全帽，持西瓜刀│
│    │時二十五分許  │（Ｃ○○）      │        │一把砍被害人Ｃ○○二│
│    │              │                │        │刀，致Ｃ○○受有右後│
│    │              │                │        │頭部兩處瘀傷Ｏ．五乘│
│    │              │                │        │五公分、一乘二公分，│
│    │              │                │        │及右前額部瘀傷一．五│
│    │              │                │        │乘二公分等傷害，並強│
│    │              │                │        │盜Ｃ○○皮包一個，內│
│    │              │                │        │有現金一萬五千元左右│
│    │              │                │        │、行動電話一支      │
└──┴───────┴────────┴────┴──────────┘


司法院資訊處製作；財團法人民間司法改革基金會備份。
